# 请教各位老师：非同一控制子公司购买日后资产评估增值对合并报表的影响

提问人：Genting 时间：2019-09-27 14:48:35
事项：A 公司非同一控制下B 公司，持股比例70%，购买日B 公司资产及负债的公允价值大于账面价值。购买日后第 N 年，B 公司无形资产转投资性房地产，评估增值部分，计入资本公积，且本次确认资产价值大于购买日该项资产的公允价值。
问题：A 公司是否需要在母公司层面就本次评估增值确认长期股权投资？在母公司和合并报表层面就相关事项的会计分录分别应该是怎样的？

回答人：chenyiwei
1 、A 公司单户报表层面，不需做会计处理。
2 、A 公司合并报表层面，按转为投资性房地产之日该房地产的公允价值高于该日原账面价值（以购买日公允价值为基础持续计算的金额）的差额调整投资性房地产账面价值，相应调整其他综合收益和递延所得税负债。